# 合并报表往来抵消不清，在线等！急！

提问人：cansandra 时间：2011-07-16 12:25:52
现在遇到一个麻烦： A公司的一个股东在 2007 年同意将其股份转让给B公司。协议对价是 126 万。但是B公司说前后共给A公司打入250 万股权转让费，以及其它的运作费 200 万，计入其他应收款记账。但A公司只计入了 200 万的其他应付款。导致A公司和B公司在做合并报表往来抵消时产生差异。B公司没有后来的补充协议说明确定的对价。这种情况该怎么处理啊？谢谢各位在线学长学姐了~~~~

回答人：chenyiwei
是这样。请首先把对账差异原因和双方对该事项分别进行的帐务处理搞清楚。

提问人：lxch119 时间：2014-01-11 19:54:48
很多大型国有集团公司的内部往来都对不清楚，合并的时候核对很多都有差异。 这个时候如何抵消？ 按照大金额的抵消还是小金额的抵消？

回答人：chenyiwei
影响金额小的，可以简化处理；影响金额大的，还是建议查清原因，轻易地表述“按小金额抵销”或者“按大金额抵销”都是不合适的。

提问人：lxch119 时间：2014-01-15 15:46:18
有差异，应该找清楚，这个明白。 现在我们不讨论差异的原因，就是说核对存在差异的情况下，通常抵消哪个金额？抵消大金额的还是小金额的？

回答人：chenyiwei
这并不绝对。虽然很多人在实务中习惯于抵销较小的金额。